臺灣桃園地方法院刑事判決　　　　　　　 95年度矚訴字第1號
公　訴　人　臺灣桃園地方法院檢察署檢察官
被　　　告　戊○○
選任辯護人　徐建弘律師
被　　　告　丙○○
上列被告等因偽造文書等案件，經檢察官提起公訴（94年度偵字
第16240 號、95年度偵字第2231號、第2232號、第2233號、第23
94號、第2396號、第2397號、第2398號），經本院訊問被告後，
被告自白犯罪，本院改依簡式審判程序審理，檢察官聲請協商判
決，經本院為協商判決如下：
    主  文
戊○○連續納稅義務人以不正當方法逃漏稅捐，處有期徒刑肆月
，如易科罰金，以參佰元（即新臺幣玖佰元）折算壹日，減為有
期徒刑貳月，如易科罰金，以參佰元（即新臺幣玖佰元）折算壹
日。
丙○○連續幫助納稅義務人以不正當方法逃漏稅捐，處有期徒刑
參月，如易科罰金，以參佰元（即新臺幣玖佰元）折算壹日，減
為有期徒刑壹月又拾伍日，如易科罰金，以參佰元（即新臺幣玖
佰元）折算壹日。
    事實及理由
一、戊○○於民國92至94年間，擔任桃園縣政府警察局埔子派出
    所巡佐；丙○○自84年間起在社團法人桃園縣社區聯防協會
    （下稱社區聯防協會）擔任該協會安防大隊大隊長，並曾擔
    任該協會總幹事之職，丙○○亦為桃園縣私立瑞園啟智教養
    院（下稱瑞園教養院）之董事，均有經辦開立捐款收據之業
    務，為從事業務之人。戊○○、丁○○（丁○○部分由本院
    另行判決）基於逃漏稅捐之概括犯意，於93年4 、5 月繳納
    個人綜合所得稅之前某時及94年4 、5 月繳納個人綜合所得
    稅之前某時，明知其等並未向社區聯防協會及瑞園教養院捐
    款，竟向曾擔任社區聯防協會總幹事、瑞園教養院董事而保
    管社區聯防協會之空白捐款收據及瑞園教養院募款用收據之
    丙○○，索取上開協會及教養院之捐款收據，而丙○○為討
    好丁○○、戊○○，乃基於行使業務登載不實文書及幫助他
    人逃漏稅之概括犯意，開立內容不實之瑞園教養院92年度捐
    款人為甲○○、金額為新臺幣（下同）12萬元之編號2372號
    瑞園教養院捐款收據及93年度編號2372、2376、2379、2380
    號之瑞園教養院捐款收據各1 張（捐款人分別為甲○○、甲○○、丁○○、己○○；金額分別為12萬元、10萬元、8 萬
    元、15萬元）等文書，丙○○又委請不知情之庚○○開立內
    容不實之社區聯防協會92年度捐款人為甲○○，金額10萬元
    之編號399 號社區聯防協會捐款收據1 張、委請不知情之乙○○開立內容不實之93年度編號1757、1759、1761、1764、
    1765號之社區聯防協會捐款收據各1 張（捐款人分別為丁○○、甲○○、丁○○、甲○○、甲○○；金額分別為5 萬元
    、5 萬元、5 萬元、5 萬元、20萬元）等文書，均交付丁○○報稅之用。丙○○復開立內容不實之瑞園教養院92年度捐
    款人為戊○○、金額為10萬元之編號2375號瑞園教養院捐款
    收據及93年度捐款人為戊○○、金額為12萬元之編號2377號
    瑞園教養院捐款收據各1 紙，丙○○又委請不知情之庚○○
    開立內容不實之社區聯防協會92年度捐款人為戊○○、金額
    10萬元之編號400 號之社區聯防協會捐款收據1 紙、委請不
    知情之乙○○開立內容不實93年度捐款人為戊○○、金額分
    別為5 萬元之編號1763、1758號收據各1 紙，交付戊○○報
    稅之用。丁○○即持該收據作為其本人及不知情之配偶甲○○辦理合併申報92年度、93年度綜合所得稅之用，戊○○持
    該收據作為其本人及不知情之配偶癸○○辦理92年度、93年
    度綜合所得稅申報之用，致生損害於社區聯防協會、瑞園教
    養院及稅捐機關審核扣抵數額之正確性，丁○○、戊○○並
    因此以不正當方法分別逃漏92年度及93年度之綜合所得稅。
二、證據：
    (一)被告戊○○、丙○○之自白。
    (二)證人丁○○、乙○○、辛○○、壬○○等人之證述。
    (三)丁○○、戊○○92年度、93年度綜合所得稅申報資料。
三、本件經檢察官與被告戊○○、丙○○於審判外達成協商之合
    意且被告已認罪，其合意內容為：被告戊○○願受科刑範圍
    為有期徒刑4 月之宣告，再依96年罪犯減刑條例第2 條第1
    項第3 款減其刑期2 分之1 為有期徒刑2 月；被告丙○○願
    受科刑範圍為有期徒刑3 月之宣告，再依96年罪犯減刑條例
    第2 條第1 項第3 款減其刑期2 分之1 為有期徒刑1 月又15
    日。經查前述協商合意並無刑事訴訟法第455 條之4 第1 項
    所列情形之一，檢察官聲請改依協商程序而為判決，本院爰
    不經言詞辯論，於協商合意範圍內為協商判決。
四、起訴書就戊○○所犯法條中，雖有論及刑法第210 條、第21
    6 條行使偽造私文書罪名，然起訴書犯罪事實中並未提及戊○○有何行使偽造私文書之犯行，且綜合本案卷證及被告丙○○所述其有權開立社區聯防協會及瑞園教養院之捐款收據
    等情，並無積極證據可認戊○○有何行使偽造私文書之行為
    或犯意，起訴書所載之戊○○行使偽造私文書之罪名，容有
    誤會。
五、應適用之法條：刑事訴訟法第455 條之4 第2 項、第455 條
    之8 、第299 條第1 項前段，稅捐稽徵法第41條、第43條第
    1 項，修正後刑法第2 條第1 項前段、第11條、修正前刑法
    第56條、刑法第216 條、第215 條、修正前刑法第55條、第
    41條第1 項前段，刑法施行法第1 條之1 第1 項、第2 項前
    段，修正前罰金罰鍰提高標準條例第2 條，中華民國96年罪
    犯減刑條例第2 條第1 項第3 款、第7 條、第9 條。
六、本判決除有刑事訴訟法第455 條之4 第1 項第1 款、第2 款
    、第4 款、第6 款、第7 款所定情形之一，或違反同條第2
    項規定者外，不得上訴。
七、如有前述例外得上訴之情形，又不服本件判決，得自收受判
    決送達之日起10日內，向本院提出上訴書狀，上訴於第二審
    法院。
八、本案經檢察官徐文豪到庭執行職務。
中　　華　　民　　國　　96　　年　　12　　月　　21　　日
                  臺灣桃園地方法院刑事第四庭
                              法  官  蘇昭蓉
以上正本證明與原本無異。
                              書記官  韓若玉
中　　華　　民　　國　　96　　年　　12　　月　　21　　日
附錄法條：刑法第210條、第215條、稅捐稽徵法第41條、第43條
中華民國刑法第210條
（偽造變造私文書罪）
偽造、變造私文書，足以生損害於公眾或他人者，處 5 年以下有
期徒刑。
中華民國刑法第215條
（業務上文書登載不實罪）
從事業務之人，明知為不實之事項，而登載於其業務上作成之文
書，足以生損害於公眾或他人者，處3 年以下有期徒刑、拘役或
5 百元以下罰金。
稅捐稽徵法第41條
 (逃漏稅捐之處罰)
納稅義務人以詐術或其他不正當方法逃漏稅捐者，處 5 年以下有
期徒刑、拘役或科或併科新台幣6 萬元以下罰金。
稅捐稽徵法第43條
 (教唆或幫助逃漏稅捐等之處罰)
教唆或幫助犯第 41 條或第 42 條之罪者，處 3 年以下有期徒刑
、拘役或科新台幣 6 萬元以下罰金。
稅務人員、執行業務之律師、會計師或其他合法代理人犯前項之
罪者，加重其刑至二分之一。
稅務稽徵人員違反第 33 條規定者，除觸犯刑法者移送法辦外，
處1 萬元以上5 萬元以下罰鍰。
